<!DOCTYPE html PUBLIC "-//W3C//DTD XHTML 1.0 Transitional//EN" "http://www.w3.org/TR/xhtml1/DTD/xhtml1-transitional.dtd">
<html xmlns="http://www.w3.org/1999/xhtml">
<head>
	<meta http-equiv="Content-Type" content="text/html; charset=iso-8859-1" />
	<title>Ymmärrä suomea</title>
	<style type="text/css" media="all">@import "css/styles.css";</style>
	<script type="text/javascript" src="swfobject.js"></script>
</head>
<body class="font-medium">
	<div id="main-wrapper">
		<div id="topbar"></div>
		<div id="main-menu">
			<table cellspacing="0" cellpadding="0" border="0" class="add-links"><tr>
				<td class="item"><img class="raquo" src="i/raquo.gif" alt="" height="7" width="4" /><a href="/ymmarra/index.php?moduli=sanakirja">Sanakirja</a></td>
				<td class="item"><img class="raquo" src="i/raquo.gif" alt="" height="7" width="4" /><a href="/ymmarra/index.php?moduli=verbit">Verbiluettelo</a></td>
				<td class="item"><img class="raquo" src="i/raquo.gif" alt="" height="7" width="4" /><a href="/ymmarra/index.php?moduli=kielioppi">Kielioppi</a></td>
			</tr></table>
			<table cellspacing="0" cellpadding="0" border="0"><tr>
				<td class="item"><img class="raquo" src="i/raquo.gif" alt="" height="7" width="4" /><a href="/ymmarra/index.php">Etusivu</a></td>
				<td class="item"><img class="raquo" src="i/raquo.gif" alt="" height="7" width="4" /><a href="/ymmarra/index.php?moduli=tekstit">Lukutekstit</a></td>
			</tr></table>
		</div>
		<div id="content">
			<table cellspacing="0" cellpadding="0" border="0" id="content-wrapper"><tr>
				<td>
					<div id="left-menu">
												<div class="header-verb"><span>Verbit</span></div>
						<div class="menu">
								<div class="init"><a href="/ymmarra/index.php?moduli=verbit&kirjain=a">A</a></div>
								<div class="init"><a href="/ymmarra/index.php?moduli=verbit&kirjain=e">E</a></div>
								<div class="init"><a href="/ymmarra/index.php?moduli=verbit&kirjain=h">H</a></div>
								<div class="init"><a href="/ymmarra/index.php?moduli=verbit&kirjain=i">I</a></div>
								<div class="init"><a href="/ymmarra/index.php?moduli=verbit&kirjain=j">J</a></div>
								<div class="init"><a href="/ymmarra/index.php?moduli=verbit&kirjain=k">K</a></div>
								<div class="init"><a href="/ymmarra/index.php?moduli=verbit&kirjain=l">L</a></div>
								<div class="init"><a href="/ymmarra/index.php?moduli=verbit&kirjain=m">M</a></div>
								<div class="init"><a href="/ymmarra/index.php?moduli=verbit&kirjain=n">N</a></div>
								<div class="init"><a href="/ymmarra/index.php?moduli=verbit&kirjain=o">O</a></div>
								<div class="init"><a href="/ymmarra/index.php?moduli=verbit&kirjain=p">P</a></div>
								<div class="init"><a href="/ymmarra/index.php?moduli=verbit&kirjain=r">R</a></div>
								<div class="init"><a href="/ymmarra/index.php?moduli=verbit&kirjain=s">S</a></div>
								<div class="init"><a href="/ymmarra/index.php?moduli=verbit&kirjain=t">T</a></div>
								<div class="init"><a href="/ymmarra/index.php?moduli=verbit&kirjain=u">U</a></div>
								<div class="init"><a href="/ymmarra/index.php?moduli=verbit&kirjain=v">V</a></div>
								<div class="init"><a href="/ymmarra/index.php?moduli=verbit&kirjain=y">Y</a></div>
								<div class="init"><a href="/ymmarra/index.php?moduli=verbit&kirjain=Ä">Ä</a></div>
						</div>					</div>
				</td>
				<td>
					<div id="main-content">
						<div id="path">
							<a href=".">Etusivu</a> &gt; <a href="/ymmarra/index.php?moduli=verbit&kirjain=J">J</a>						</div>
													<h1>JAKAA</h1>
						<table cellspacing="0" cellpadding="0" border="0">
							<tr>
								<td colspan="2" style="padding-bottom:10px;"><strong>Aktiivin indikatiivi</strong></td>
							</tr>
							<tr>
								<td><pre>PREESENS                   
minä     jaan              
sinä     jaat              
hän      jakaa             
me       jaamme            
te       jaatte            
he       jakavat           

PASSIIVI
         jaetaan           

IMPERFEKTI                 
         jaoin             
         jaoit             
         jakoi             
         jaoimme           
         jaoitte           
         jakoivat          

PASSIIVI
         jaettiin          

PERFEKTI
olen     jakanut           
olet     jakanut           
on       jakanut           
olemme   jakaneet          
olette   jakaneet          
ovat     jakaneet          

PASSIIVI
on       jaettu            

PLUSKVAMPERFEKTI
olin     jakanut           
olit     jakanut           
oli      jakanut           
olimme   jakaneet          
olitte   jakaneet          
olivat   jakaneet          

PASSIIVI
oli      jaettu            
</pre></td>
								<td>&nbsp;&nbsp;&nbsp;</td>
								<td><pre>  KIELTOMUOTO
  en        jaa
  et        jaa
  ei        jaa
  emme      jaa
  ette      jaa
  eivät     jaa


  ei        jaeta

   
  en        jakanut
  et        jakanut
  ei        jakanut
  emme      jakaneet
  ette      jakaneet
  eivät     jakaneet


  ei        jaettu


  en    ole jakanut
  et    ole jakanut
  ei    ole jakanut
  emme  ole jakaneet
  ette  ole jakaneet
  eivät ole jakaneet


  ei    ole jaettu


  en    ollut  jakanut
  et    ollut  jakanut
  ei    ollut  jakanut
  emme  olleet jakaneet
  ette  olleet jakaneet
  eivät olleet jakaneet


  ei    ollut  jaettu
</pre></td>
							</tr>
						</table>
						<table cellspacing="0" cellpadding="0" border="0">
							<tr>
								<td colspan="2" style="padding-bottom:10px;"><strong>Aktiivin konditionaali</strong></td>
							</tr>
							<tr>
								<td><pre>PREESENS
minä     jakaisin          
sinä     jakaisit          
hän      jakaisi           
me       jakaisimme        
te       jakaisitte        
he       jakaisivat        

PASSIIVI
         jaettaisiin       

PERFEKTI
olisin   jakanut           
olisit   jakanut           
olisi    jakanut           
olisimme jakaneet          
olisitte jakaneet          
olisivat jakaneet          

PASSIIVI
olisi    jaettu            
</pre></td>
								<td>&nbsp;&nbsp;&nbsp;</td>
								<td><pre> 
  en        jakaisi
  et        jakaisi
  ei        jakaisi
  emme      jakaisi
  ette      jakaisi
  eivät     jakaisi


  ei        jaettaisi   


  en    olisi  jakanut
  et    olisi  jakanut
  ei    olisi  jakanut
  emme  olisi  jakaneet
  ette  olisi  jakaneet
  eivät olisi  jakaneet


  ei    olisi  jaettu
</pre></td>
							</tr>
						</table>
						<table cellspacing="0" cellpadding="0" border="0">
							<tr>
								<td colspan="2" style="padding-bottom:10px;"><strong>Aktiivin potentiaali</strong></td>
							</tr>
							<tr>
								<td><pre>PREESENS
minä     jakanen           
sinä     jakanet           
hän      jakanee           
me       jakanemme         
te       jakanette         
he       jakanevat         

PASSIIVI
         jaettaneen        

PERFEKTI
lienen   jakanut           
lienet   jakanut           
lienee   jakanut           
lienemme jakaneet          
lienette jakaneet          
lienevät jakaneet          

PASSIIVI
lienee   jaettu            
</pre></td>
								<td>&nbsp;&nbsp;&nbsp;</td>
								<td><pre> 
  en        jakane
  et        jakane
  ei        jakane
  emme      jakane
  ette      jakane
  eivät     jakane


  ei        jaettane


  en    liene  jakanut
  et    liene  jakanut
  ei    liene  jakanut
  emme  liene  jakaneet
  ette  liene  jakaneet
  eivät liene  jakaneet


  ei    liene  jaettu
</pre></td>
							</tr>
						</table>
						<table cellspacing="0" cellpadding="0" border="0">
							<tr>
								<td colspan="2" style="padding-bottom:10px;"><strong>Aktiivin imperatiivi</strong></td>
							</tr>
							<tr>
								<td><pre>PREESENS

(sinä)   jaa               
(hän)    jakakoon          
(me)     jakakaamme        
(te)     jakakaa           
(he)     jakakoot          

PASSIIVI
         jaettakoon        

PERFEKTI

ole      jakanut           
olkoon   jakanut           
olkaamme jakaneet          
olkaa    jakaneet          
olkoot   jakaneet          

PASSIIVI
olkoon   jaettu            
</pre></td>
								<td>&nbsp;&nbsp;&nbsp;</td>
								<td><pre> 

  älä       jaa  
  älköön    jakako
  älkäämme  jakako
  älkää     jakako
  älkööt    jakako


  älköön    jaettako 



  älä      ole  jakanut
  älköön   olko jakanut
  älkäämme olko jakaneet
  älkää    olko jakaneet
  älkööt   olko jakaneet


  älköön   olko jaettu
</pre></td>
							</tr>
						</table>
						<table cellspacing="0" cellpadding="0" border="0">
							<tr>
								<td colspan="2" style="padding-bottom:10px;"><strong>Verbin nominaalimuodot</strong></td>
							</tr>
							<tr>
								<td><pre>I INFINITIIVI              
Lyhyempi muoto:            
         jakaa             

Pitempi muoto:             
         jakaakseni        
         jakaaksesi
         jakaakseen
         jakaaksemme
         jakaaksenne
         jakaakseen

III  INFINITIIVI           
inessiivi    jakamassa     
elatiivi     jakamasta     
illatiivi    jakamaan      
adessiivi    jakamalla 
abessiivi    jakamatta     
instruktiivi jakaman       
                           
Passiivi
instruktiivi jaettaman     
                           
                           
</pre></td>
								<td>&nbsp;&nbsp;&nbsp;</td>
								<td><pre>  II INFINITIIVI
  inessiivi     jakaessa
  instruktiivi  jakaen

  Passiivi
  inessiivi     jaettaessa 






  IV INFINITIIVI
  nominatiivi   jakaminen 
  partitiivi    jakamista 
  

  I PARTISIIPPI 
  aktiivi       jakava 
  passiivi      jaettava 

  II PARTISIIPPI 
  aktiivi       jakanut 
  passiivi      jaettu
</pre></td>
							</tr>
						</table>

					</div>
				</td>
			</tr></table>		</div>
		<div id="footer"><a href="http://www.oph.fi/"><img src="i/oph_logo_ymmarrasuomea.gif" width="157" height="35" alt="OPH" /></a></div>
	</div>
</body>
</html>
